臺灣臺北地方法院刑事簡易判決　　　　　　　　　　九十二年度簡字第四四五五號
　　公　訴　人　臺灣臺北地方法院檢察署檢察官
　　被　　　告　亥○○
　　　　　　　　未○○　男　七.
　　　　　　　　壬○○　男　七.
　　　　　　　　ｂ　○
　　　　　　　　ｄ　○　男　六.
　　　　　　　　Ｘ　○　男　六.
　　　　　　　　Ｑ○○　男　七.
　　　　　　　　申○○　男　七.
　　　　　　　　Ｕ○○
　　　　　　　　寅　○
　　　　　　　　地○○　男　三.
　　　　　　　　丙　○　男　七.
　　　　　　　　Ｉ○○　男　八.
　　　　　　　　ｈ○○　男　七.
　　　　　　　　黃○○　男　七.
　　　　　　　　戊○○　男　八.
　　　　　　　　Ｊ　○　男　七.
　　　　　　　　戌○○　男　八.
　　　　　　　　庚○○　男　七.
　　　　　　　　Ｄ○○
　　　　　　　　Ｌ○○　男　七.
　　　　　　　　ｆ○○　男　七.
　　　　　　　　辛　○　男　七.
　　　　　　　　ｅ○○　男　七.
　　　　　　　　丑　○　男　八.
　　　　　　　　Ｅ○○
　　　　　　　　Ｚ○○　男　八.
　　　　　　　　玄○○　男　七.
　　　　　　　　乙○○　男　八.
　　　　　　　　Ｂ○○　男　八.
　　　　　 　　 Ｆ○○
　　　　　　　　宙○○　男　七.
　　　　　　　　Ｓ○○　男　八.
　　　　　　　　Ｍ○○　男　七.
　　　　　　　　Ｈ○○　男　二.
　　　　　　　　Ｏ○○　男　七.
　　　　　　　　Ｗ○○　男　八.
　　　　　　　　子○○　男　七.
　　　　　　　　Ｙ○○　男　七.
　　　　　　　　巳○○　男　七.
　　　　　　　　ｃ○○　男　七.
　　　　　　　　Ｐ○○　男　八.
　　　　　　　　卯○○　男　七.
　　　　　　　　己○○　男　七.
　　　　　　　　午○○　男　八.
　　　　　　　　甲○○　男　七.
　　　　　　　　酉○○　男　七.
　　　　　　　　宇○○　男　七.
　　　　　　　　天○○　男　九.
　　　　　　　　辰○○　男　七.
　　　　　　　　ａ○○　男　七.
　　　　　　　　Ｃ○○　男　八.
　　　　　　　　Ｔ○○　男　七.
　　　　　　　　Ａ○○　三十七.
　　　　　　　　Ｖ○○　男　七.
　　　　　　　　ｇ○○　男　七.
　　　　　　　　丁○○　男　八.
　　　　　　　　Ｎ○○　男　六.
　　　　　　　Ｋ○○○　男　五.
　　　　　　　　Ｇ○○　男　五.
　　　　　　　　癸○○
　　　　　　　　Ｒ○○
右列被告等因違反臺灣地區與大陸地區人民關係條例等案件，經檢察官提起公訴（九
十二年度偵字第一六三六四號），被告自白犯罪，本院改依簡易判決處刑如左：
      主  文
亥○○連續違反使大陸地區人民非法進入台灣地區規定，處有期徒刑壹年陸月，緩刑
肆年。
未○○、壬○○、ｂ○、ｄ○共同連續違反使大陸地區人民非法進入台灣地區規定，
各處有期徒刑拾月，均緩刑年。
Ｂ○○、Ｔ○○共同連續違反使大陸地區人民非法進入台灣地區規定，各處有期徒刑
陸月，如易科罰金，均以佰元折算壹日，均緩刑年。
丙○共同違反使大陸地區人民非法進入台灣地區規定，累犯，處有期徒刑伍月，如易
科罰金，以佰元折算壹日。
Ｘ○、Ｑ○○、申○○、Ｕ○○、寅○、地○○、Ｉ○○、ｈ○○、ｅ○○、Ｆ○○
、宙○○、Ｍ○○、Ｈ○○、Ｏ○○、Ｗ○○、Ｐ○○、午○○、甲○○、辰○○、
ａ○○、Ｃ○○、Ａ○○、Ｖ○○、ｇ○○、Ｋ○○○、癸○○、Ｒ○○共同違反使
大陸地區人民非法進入台灣地區規定，各處有期徒刑肆月，如易科罰金，均以佰元
折算壹日，均緩刑貳年。
子○○共同違反使大陸地區人民非法進入台灣地區規定未遂，累犯，處有期徒刑月
，如易科罰金，以佰元折算壹日。
黃○○、戊○○、Ｊ○、戌○○、庚○○、Ｄ○○、Ｌ○○、ｆ○○、辛○、丑○、
、Ｅ○○、Ｚ○○、玄○○、乙○○、Ｓ○○、Ｙ○○、巳○○、ｃ○○、卯○○、
己○○、酉○○、宇○○、天○○、丁○○、Ｎ○○、Ｇ○○共同違反使大陸地區人
民非法進入台灣地區規定未遂，各處有期徒刑月，如易科罰金，均以佰元折算壹
日，均緩刑貳年。
      事實及理由
一、本件犯罪事實及證據，均引用如附件起訴書之記載。
二、查被告亥○○、未○○、壬○○、ｂ○、ｄ○、Ｘ○、Ｑ○○、申○○、Ｕ○○
    、寅○、地○○、丙○、Ｉ○○、ｈ○○、黃○○、戊○○、Ｊ○、戌○○、庚
    ○○、Ｄ○○、Ｌ○○、ｆ○○、辛○、ｅ○○、丑○、Ｅ○○、Ｚ○○、玄○
    ○、乙○○、Ｂ○○、Ｆ○○、宙○○、Ｓ○○、Ｍ○○、Ｈ○○、Ｏ○○、Ｗ
    ○○、子○○、Ｙ○○、巳○○、ｃ○○、Ｐ○○、卯○○、己○○、午○○、
    甲○○、酉○○、宇○○、天○○、辰○○、ａ○○、Ｃ○○、Ｔ○○、Ａ○○
    、Ｖ○○、ｇ○○、丁○○、Ｎ○○、Ｋ○○○、Ｇ○○、癸○○、Ｒ○○等六
    十二人行為後，台灣地區與大陸地區人民關係條例業經總統於九十二年十月二十
    九日公布，並經行政院定自九十二年十二月三十一日施行，原條例第七十九條規
    定：「違反同條例第十五條第一款規定行為者，處五年以下有期徒刑、拘役或科
    或併科新台幣五十萬元以下罰金。以犯前項之罪為常業者，處一年以上七年以下
    有期徒刑，得併科新台幣一百萬元以下罰金。第一項之未遂犯罰之。」，修正後
    七十九條加重為：「違反第十五條第一款規定者，處一年以上七年以下有期徒刑
    、得併科新台幣一百萬元以下罰金。意圖營利而犯前項之罪者，處三年以上十年
    以下有期徒刑，得併科新台幣五百萬元以下罰金。前二項首謀者，處五年以上有
    期徒刑，得併科新台幣一千萬以下罰金。前三項之未遂犯罰之。」，經比較新舊
    法結果，以行為時之舊法對被告亥○○等六十二人較為有利，依刑法第二條第一
    項但書之規定，自應適用行為時舊法處斷。核被告亥○○、未○○、壬○○、ｂ
    ○、ｄ○、Ｘ○、Ｑ○○、申○○、Ｕ○○、寅○、地○○、丙○、Ｉ○○、ｈ
    ○○、ｅ○○、Ｂ○○、Ｆ○○、宙○○、Ｍ○○、Ｈ○○、Ｏ○○、Ｗ○○、
    Ｐ○○、午○○、甲○○、辰○○、ａ○○、Ｃ○○、Ｔ○○、Ａ○○、Ｖ○○
    、ｇ○○及Ｒ○○等三十三人以假親戚名義，使大陸人士得以入境之既遂行為，
    應依行為時台灣地區與大陸地區人民關係條例第七十九條第一項規定論處。而被
    告黃○○、戊○○、Ｊ○、戌○○、庚○○、Ｄ○○、Ｌ○○、ｆ○○、辛○、
    丑○、Ｅ○○、Ｚ○○、玄○○、乙○○、Ｓ○○、子○○、Ｙ○○、巳○○、
    ｃ○○、卯○○、己○○、酉○○、宇○○、天○○、丁○○、Ｎ○○及Ｇ○○
    等二十七人以假親戚或以假結婚名義申辦大陸人士來台，但該名大陸人尚未來台
    或遭境管局駁回之未遂行為，應依行為時台灣地區與大陸地區人民關係條例第七
    十九條第三項、第一項之未遂犯規定論處，並依刑法第二十六條前段規定，減輕
    其刑。被告癸○○、Ｋ○○○二人以假結婚方式辦理
    來台探親入境，應依行為時台灣地區與大陸地區人民關係條例第七十九條第一項
    論處及刑法第二百十四條之使公務員登載不實罪，兩罪間有方法結果之牽連關係
    ，依刑法第五十五條規定從重論以行為時台灣地區與大陸地區人民關係條例第七
    十九條第一項之罪。被告亥○○等六十二人分別與事實欄記載之介紹人、人頭、
    假身分申請來台之大陸人及孫榮華所犯前開罪行間，有犯意聯絡及行為分擔，均
    為共同正犯。按刑法第二百十四條所謂使公務員登載不實事項於公文書罪，須一
    經他人之聲明或申報，公務員即有登載之義務，並依其所為之聲明或申報予以登
    載，而屬不實之事項者，始足構成，若其所為聲明或申報，公務員尚須為實質之
    審查，以判斷其真實與否，始得為一定之記載者，即非本罪所稱之使公務員登載
    不實（最高法院七十三年度台上字第一七一０號判例意旨參照），而卷附大陸地
    區人民進入臺灣地區旅行證申請書及保證書，固經內政部警政署入出境管理局（
    下稱境管局）查驗，惟該局審查該申請案可函請轄區警局調查，或通知當事人陳
    述意見或提供必要資料，並可依前開條例第十條第一項規定禁止大陸人士入境，
    此有該局九十二年九月二十五日境平盛字第０九二一００四五五００號函在卷可
    稽，可見境管局對該類申請案件具有實質審查權限，縱被告偽填假親屬等證明文
    件，向入出境管理局申請大陸人士非法來台，亦與刑法第二百十四條之使公務員
    登載不實事項罪之構成要件有間，然此部分起訴法條業據公訴人當庭更正並刪除
    。又本案雖係假親戚或假結婚方式向境管局申請使大陸地區人士得以探親名義入
    境台灣地區，則該等大陸地區人士自非違反國安法第三條第一項之規定，未經向
    入出境管理局申請許可入境者，應無同法第六條第一項刑罰之適用（最高法院九
    十二年度台上字第三九二一號判決意旨參照），檢察官認渠等行為另觸犯國安法
    第六條之罪，容有誤會，惟此部分與前揭已論罪科刑部分有裁判上一罪關係，爰
    不另為無罪諭知。而被告亥○○、未○○、壬○○、ｂ○、ｄ○、Ｂ○○、Ｔ○
    ○等七人先後多次使多名大陸人士非法來台犯行（包含入境失敗之未遂行為），
    時間緊接，犯罪構成要件相同，顯係各基於概括犯意為之，應依刑法第五十六條
    連續犯規定各論以行為時之台灣地區與大陸地區人民關係條例第七十九條第一項
    之一罪，並均加重其刑。又被告丙○前於八十三年間因妨害家庭案件，經台灣高
    等法院於八十四年七月十一日撤銷改判四年六月，於八十九年十一月十四日假釋
    期滿；被告子○○前於八十八年間因商業登記法案件，經台灣台中地方法院於八
    十八年五月十日判處有期徒刑三月，於八十八年六月二十九日易科罰金執行完畢
    ，此有台灣高等法院被告全國前案紀錄表一份在卷可憑，被告丙○、子○○二人
    於執行完畢後五年之內再犯有期徒刑以上本案之罪，均為累犯，應依刑法第四十
    七條規定各加重其刑，被告子○○部分先加後減之（未遂行為）。爰審酌被告亥
    ○○等六十二人竟為貪圖近利，或居間介紹或提供個人資料並填載文件，分別以
    假親戚或假結婚方式，使大陸人士非法進入台灣地區，破壞政府對入出境管理，
    增加警察機關事後查緝困難，間接增加社會治安成本，惟渠等事後坦認犯行，依
    渠等所從事居間介紹次數多寡或充當人頭使大陸人士來台之數量及犯後態度等情
    狀，分別量處如主文所示之刑，除被告亥○○、未○○、壬○○、ｂ○、ｄ○等
    五人外，其餘五十七人均諭知易科罰金之折算標準，以資懲儆。末查，被告亥○
    ○、未○○、壬○○、ｂ○、Ｑ○○、申○○、Ｕ○○、地○○、Ｉ○○、ｈ○
    ○、黃○○、戊○○、Ｊ○、戌○○、庚○○、Ｄ○○、Ｌ○○、ｆ○○、辛○
    、丑○、Ｅ○○、Ｚ○○、玄○○、乙○○、Ｂ○○、Ｆ○○、宙○○、Ｓ○○
    、Ｈ○○、Ｏ○○、Ｗ○○、Ｙ○○、ｃ○○、Ｐ○○、午○○、甲○○、宇○
    ○、天○○、辰○○、ａ○○、Ｃ○○、Ｔ○○、Ａ○○、Ｖ○○、丁○○、Ｎ
    ○○、Ｋ○○○、Ｇ○○、癸○○及Ｒ○○等五十人，均未曾受有期徒刑以上刑
    之宣告；被告ｄ○於八十一年間因妨害風化案件，經台灣高等法院於八十二年十
    月二十日判處有期徒刑七月，於八十三年八月二十四日執行完畢；被告Ｘ○前於
    七十八年間因偽造文書案件，經判處有期徒刑七月，於八十年九月十一日執行完
    畢；被告寅○前於六十六年間因過失致死案件，經最高法院於六十七年七月七日
    駁回上訴確定（有期徒刑五月），於六十八年五月十六日執行完畢；被告ｅ○○
    前於七十六年間因妨害風化案件，經台灣高等法院判處有期徒刑七月，經減為有
    期徒刑三月十五日，於七十七年八月十二日易科罰金執行完畢；被告Ｍ○○前於
    七十九年間因違反著作權法案件，經本院判處有期徒刑六月，又於八十一年間因
    妨害風化案件經最高法院駁回上訴確定（有期徒刑六月），經定應執行刑為有期
    徒刑十月，於八十三年七月一日執行完畢；被告巳○○前於七十年間因妨害家庭
    案件，經台灣台東地方法院判處有期徒刑六月，於七十年四月二十二日易科罰金
    執行完畢；被告卯○○前於七十三年間因賭博案件，經判處有期徒刑三月，於七
    十三年十一月十五日易科罰金執行完畢；被告己○○前於八十四年間因賭博案件
    ，經本院判處有期徒刑三月，於八十五年八月二十三日易科罰金執行完畢；被告
    酉○○前於七十五年間因竊盜案件，經台灣高雄地方法院減刑判處有期徒刑十一
    月，於八十三年二月二十三日執行完畢；被告ｇ○○前於八十年間因竊盜案件，
    經台灣板橋地方法院判處有期徒刑六月，於八十二年一月二十六日執行完畢，惟
    被告ｄ○、Ｘ○、寅○、ｅ○○、Ｍ○○、巳○○、卯○○、己○○、酉○○及
    ｇ○○等十人於執行完畢後五年之內未曾受有期徒刑以上刑之宣告，此有台灣高
    等法院被告全國前案紀錄表在卷可憑，本院認前開六十人多數年事已高，經此論
    罪科刑之教訓，應知所警惕而無再犯之虞，所宣告之刑均以暫不執行為適當，爰
    併分別宣告如主文所示之緩刑，以策自新。
據上論斷，應依刑事訴訟法第四百四十九條第二項、第三項、第四百五十四條第二項
，行為時台灣地區與大陸地區人民關係條例第十五條第一款、第七十九條第三項、第
一項，刑法第二條第一項但書，第十一條前段、第二十八條、第五十六條、第二百十
四條、第四十七條、第二十六前段、第五十五條、第四十一條第一項前段、第七十四
條第一款、第二款，罰金罰鍰提高標準條例第二條，逕以簡易判決處刑如主文。
如不服本判決，得自收受送達之日起十日內，向本院提起上訴。
中　　　華　　　民　　　國　　九十三　　年　　　一　　　月　　 十九 　　日
                              臺灣臺北地方法院刑事第二庭
                                  法    官    傅  中  樂
右正本證明與原本無異。
                                  書 記 官    陳  靜  君
中　　　華　　　民　　　國　　九十三　　年　　　一　　　月　　 二十 　　日
附論罪科刑依據法條：
行為時臺灣地區與大陸地區人民關係條例第十五條
左列行為不得為之：
一、使大陸地區人民非法進入臺灣地區。
二、招攬臺灣地區人民未經許可使之進入大陸地區。
三、使大陸地區人民在臺灣地區從事未經許可或與許可目的不符之活動。
四、僱用或留用大陸地區人民在臺灣地區從事未經許可或與許可範圍不符之工作。
五、居間介紹他人為前款之行為。
第七十九條
違反第十五條第一款規定者，處五年以下有期徒刑、拘役或科或併科新台幣五十萬元
以下罰金。
以犯前項之罪為常業者，處一年以上七年以下有期徒刑，得併科新台幣一百萬元以下
罰金。
第一項之未遂犯罰之。
刑法第二百一十四條
明知為不實之事項，而使公務員登載於職務上所掌之公文書，足以生損害於公眾或他
人者，處三年以下有期徒刑、拘役或五百元以下罰金。
附件
臺灣臺北地方法院檢察署檢察官起訴書　　　　　　九十二年度偵字第一六三六四號
　　被　　　告　亥○○　女　四十六歲（民國○○○年○月○日生）大陸地區人民
　　　　　　　　　　　　住台北縣板橋市○○街三六九巷一九號三樓
　　　　　　　　未○○　男　七十三歲（民國○○年○月○日生）
　　　　　　　　　　　　住台北市○○區○○路二段五０四巷二九號四樓
　　　　　　　　　　　　身分證統一編號：Ａ一三九四五七九號
　　　　　　　　壬○○　男　七十五歲（民國○○年○月○日生）
　　　　　　　　　　　　住台北市○○區○○路二段三二五巷一０號
　　　　　　　　　　　　身分證統一編號：Ｆ一一二八五三五號
　　　　　　　　ｂ　○　女　八十二歲（民國十年八月十三日生）
　　　　　　　　　　　　住台北市○○區○○街五０巷六號四樓之六
　　　　　　　　　　　　身分證統一編號：Ｔ二0000000號
　　　　　　　　ｄ　○　男　六十八歲（民國○○○年○月○日生）
　　　　　　　　　　　　住台北市○○區○道路九四巷二五之一六號三樓
　　　　　　　　　　　　身分證統一編號：Ｆ一四三九九號
　　　　　　　　Ｘ　○　男　六十一歲（民國○○○年○月○日生）
　　　　　　　　　　　　住台北市○○區○○街二一號
　　　　　　　　　　　　身分證統一編號：Ｅ一八四三七號
　　　　　　　　Ｑ○○　男　七十五歲（民國○○年○月○日生）
　　　　　　　　　　　　住台北市○○區○○街二一號
　　　　　　　　　　　　身分證統一編號：Ｒ一三三三一五二號
　　　　　　　　申○○　男　七十四歲（民國○○年○月○○○日生）
　　　　　　　　　　　　住台北市大安區○○○路○段一二六巷六號五樓
　　　　　　　　　　　　身分證統一編號：Ａ一八一七一六八號
　　　　　　　　Ｕ○○　女　六十一歲（民國○○年○月○○日生）
　　　　　　　　　　　　住台北市大安區○○○路○段一二六巷六號五樓
　　　　　　　　　　　　身分證統一編號：Ａ二0000000號
　　　　　　　　寅　○　男　七十八歲（民國○○年○月○○日生）
　　　　　　　　　　　　住台北市○○區○○路二段五三巷一弄二號二樓
　　　　　　　　　　　　身分證統一編號：Ｈ一0000000號
　　　　　　　　地○○　男　三十九歲（民國○○○年○月○○日生）大陸地區人
　　　　　　　　　　　　民
　　　　　　　　　　　　住台北市大同區○○○路一八四巷五九之一號
　　　　　　　　丙　○　男　六十九歲（民國○○○年○○月○○日生）
　　　　　　　　　　　　住台北市○○區○○路五三號
　　　　　　　　　　　　居台北市○○區○○路八五號九樓
　　　　　　　　　　　　身分證統一編號：Ｚ000000000號
　　　　　　　　Ｉ○○　男　八十歲（民國○○年○月○日生）
　　　　　　　　　　　　住台北市○○區○○街一三一巷三弄三號
　　　　　　　　　　　　居台北市○○區○○路六二號一三樓
　　　　　　　　　　　　身分證統一編號：Ｙ一九八五八二號
　　　　　　　　ｈ○○　男　七十六歲（民國○○年○月○○日生）
　　　　　　　　　　　　住台北縣板橋市○○路○段一五０巷一一弄一０號一樓
　　　　　　　　　　　　身分證統一編號：Ｕ一一三五三八號
　　　　　　　　黃○○　男　七十八歲（民國○○年○月○○○日生）
　　　　　　　　　　　　住台北縣板橋市○○路○段六九號二樓
　　　　　　　　　　　　身分證統一編號：Ａ一0000000號
　　　　　　　　戊○○　男　八十六歲（民國六年七月十三日生）
　　　　　　　　　　　　住台北縣中和市○○街一六二之三號
　　　　　　　　　　　　身分證統一編號：Ｆ一四一三四九二號
　　　　　　　　Ｊ　○　男　七十三歲（民國○○年○月○日生）
　　　　　　　　　　　　住台北縣汐止市○○路五七巷三七號九樓
　　　　　　　　　　　　身分證統一編號：Ａ一0000000號
　　　　　　　　戌○○　男　八十歲（民國○○年○○月○○○日生）
　　　　　　　　　　　　住台北市○○區○○路三段七五巷一一八號七樓
　　　　　　　　　　　　身分證統一編號：Ａ一七九一一七八號
　　　　　　　　庚○○　男　七十八歲（民國○○年○○月○○○日生）
　　　　　　　　　　　　住台北市○○區○○路四段二二二巷六弄四號四樓
　　　　　　　　　　　　身分證統一編號：Ｖ一四七一七二二號
　　　　　　　　Ｄ○○　女　八十三歲（民國九年八月十五日生）
　　　　　　　　　　　　住台北市○○區○○路五巷二九號四樓
　　　　　　　　　　　　居台北縣中和市○○街四二三巷卅五弄二一號三樓
　　　　　　　　　　　　身分證統一編號：Ａ二0000000號
　　　　　　　　Ｌ○○　男　七十八歲（民國○○年○月○○日生）
　　　　　　　　　　　　住台北市○○區○○路四六巷九號七樓之八
　　　　　　　　　　　　身分證統一編號：Ｗ一一七四七三號
　　　　　　　　ｆ○○　男　七十三歲（民國○○年○月○日生）
　　　　　　　　　　　　住台北市松山區○○○路四六巷卅五號四樓
　　　　　　　　　　　　身分證統一編號：Ａ一二七三二號
　　　　　　　　辛　○　男　七十九歲（民國○○年○月○日生）
　　　　　　　　　　　　住台北市○○區○○路二五巷一六號二樓
　　　　　　　　　　　　身分證統一編號：Ｌ一一五六二六三號
　　　　　　　　ｅ○○　男　七十九歲（民國○○年○月○○日生）
　　　　　　　　　　　　住台北市○○區○○街四六號八樓之一五
　　　　　　　　　　　　身分證統一編號：Ｆ一六五一八八九號
　　　　　　　　丑　○　男　八十歲（民國○○年○月○○日生）
　　　　　　　　　　　　住台北縣永和市○○路四０巷三弄四號三樓
　　　　　　　　　　　　身分證統一編號：Ａ一四三六六二三號
　　　　　　　　Ｅ○○　女　六十九歲（民國○○○年○月○○○日生）
　　　　　　　　　　　　住臺北市○○街○段八九之一號
　　　　　　　　　　　　身分證統一編號：Ｚ000000000號
　　　　　　　　Ｚ○○　男　八十歲（民國○○年○月○日生）
　　　　　　　　　　　　住台北市○○區○○路二四號八樓之一
　　　　　　　　　　　　身分證統一編號：Ｂ一七二七七五九號
　　　　　　　　玄○○　男　七十一歲（民國○○年○○月○○○日生）
　　　　　　　　　　　　住台北市○○區○○街二段八九之一號
　　　　　　　　　　　　身分證統一編號：Ｚ000000000號
　　　　　　　　陳　豪　男　八十二歲（民國十年一月三日生）
　　　　　　　　　　　　住基隆市○○區○○路二一０之三號
　　　　　　　　　　　　身分證統一編號：Ａ一二三一二號
　　　　　　　　乙○○　男　八十歲（民國○○年○月○日生）
　　　　　　　　　　　　住台北市○○區○○街二段一二四之二號六樓之一
　　　　　　　　　　　　身分證統一編號：Ｓ一二九四九號
　　　　　　　　Ｂ○○　男　八十歲（民國○○年○月○日生）
　　　　　　　　　　　　住台北市○○區○○路五四號八樓之七
　　　　　　　　　　　　身分證統一編號：Ｑ一二九五六四一號
　　　　　　　　Ｆ○○　女　三十六歲（民國○○○年○月○○○日生）大陸地區
　　　　　　　　　　　　人民
　　　　　　　　　　　　住台北縣瑞芳鎮○○路卅五號之五
　　　　　　　　　　　　居台北市松山區○○○路○段五六巷一弄八號二樓
　　　　　　　　宙○○　男　七十一歲（民國○○○年○月○○日生）
　　　　　　　　　　　　住台北縣板橋市○○路○段卅二號
　　　　　　　　　　　　身分證統一編號：Ｕ一一二五八七一號
　　　　　　　　Ｓ○○　男　八十二歲（民國九年八月二十四日生）
　　　　　　　　　　　　住台北縣板橋市○○路○段卅二號
　　　　　　　　　　　　身分證統一編號：Ｆ一四二一八四一號
　　　　　　　　Ｍ○○　男　七十七歲（民國○○年○月○日生）
　　　　　　　　　　　　住台北市○○區○○街二三五巷二五號三樓
　　　　　　　　　　　　身分證統一編號：Ａ一一三三三八號
　　　　　　　　Ｈ○○　男　二十二歲（民國○○年○月○○○日生）大陸地區人
　　　　　　　　　　　　民
　　　　　　　　　　　　住台北市○○區○○路六一五巷一號五樓之一
　　　　　　　　Ｏ○○　男　七十五歲（民國○○年○月○○○日生）
　　　　　　　　　　　　住台北縣板橋市○○路○段七０巷一七之一號
　　　　　　　　　　　　身分證統一編號：Ａ一0000000號
　　　　　　　　Ｗ○○　男　八十二歲（民國十年五月十一日生）
　　　　　　　　　　　　住台北縣板橋市○○路○段卅二號
　　　　　　　　　　　　居台北市○○區○○路一段一一四巷卅一號三樓
　　　　　　　　　　　　身分證統一編號：Ｇ一八七六三九六號
　　　　　　　　子○○　男　七十三歲（民國○○年○月○○日生）
　　　　　　　　　　　　住台北市○○區○○街一五號三樓
　　　　　　　　　　　　身分證統一編號：Ｆ一0000000號
　　　　　　　　Ｙ○○　男　七十二歲（民國○○年○月○○○日生）
　　　　　　　　　　　　住台北市○○區○○路五四號八樓之一四
　　　　　　　　　　　　身分證統一編號：Ｊ一二六六七二一號
　　　　　　　　巳○○　男　七十歲（民國○○○年○月○○○日生）
　　　　　　　　　　　　住台東縣台東市○○路○段一二七號
　　　　　　　　　　　　身分證統一編號：Ｒ一一一八七七九號
　　　　　　　　ｃ○○　男　七十八歲（民國○○年○月○○日生）
　　　　　　　　　　　　住台東縣台東市○○路四一號
　　　　　　　　　　　　身分證統一編號：Ｊ一七四四六九五號
　　　　　　　　Ｐ○○　男　八十二歲（民國九年九月二十七日生）
　　　　　　　　　　　　住台北縣中和市○○路八六之二號
　　　　　　　　　　　　身分證統一編號：Ｆ一一一二二五八號
　　　　　　　　卯○○　男　七十八歲（民國○○年○月○○日生）
　　　　　　　　　　　　住台北市○○區○○街卅一巷七弄三之三號
　　　　　　　　　　　　身分證統一編號：Ａ一0000000號
　　　　　　　　己○○　男　七十五歲（民國○○年○月○日生）
　　　　　　　　　　　　住台北市○○區○○路四段一０七巷五四號四樓
　　　　　　　　　　　　身分證統一編號：Ａ一一三八七五二四號
　　　　　　　　午○○　男　八十一歲（民國十年十月五日生）
　　　　　　　　　　　　住台北市○○區○○路四段四００號地下室
　　　　　　　　　　　　居台北市萬華區○○○路二０六巷七號
　　　　　　　　　　　　身分證統一編號：Ｆ一一六六三九九號
　　　　　　　　甲○○　男　七十四歲（民國○○年○月○日生）
　　　　　　　　　　　　住台北市○○區○○路二四六巷四二弄三號
　　　　　　　　　　　　身分證統一編號：Ｆ一四一四六七七號
　　　　　　　　酉○○　男　七十八歲（民國○○年○月○○日生）
　　　　　　　　　　　　住台北縣板橋市○○路○段卅二號
　　　　　　　　　　　　身分證統一編號：Ｂ一三九三七八號
　　　　　　　　宇○○　男　七十三歲（民國○○年○月○日生）
　　　　　　　　　　　　住台北市○○區○○街七五號八樓
　　　　　　　　　　　　居台北市萬華區○○○路四號六樓之一三
　　　　　　　　　　　　身分證統一編號：Ａ一0000000號
　　　　　　　　天○○　男　九十歲（民國二年一月八日生）
　　　　　　　　　　　　住台北縣三重市○○街二四一巷四三號
　　　　　　　　　　　　身分證統一編號：Ａ一二一一三七號
　　　　　　　　辰○○　男　七十九歲（民國○○年○月○○日生）
　　　　　　　　　　　　住台北縣中和市○○街一九巷八之三號
　　　　　　　　　　　　身分證統一編號：Ｒ一0000000號
　　　　　　　　ａ○○　男　七十三歲（民國○○年○月○日生）
　　　　　　　　　　　　住台北市○○區○○路四八六巷七一弄八號四樓
　　　　　　　　　　　　身分證統一編號：Ａ一一三四九七號
　　　　　　　　Ｃ○○　男　八十一歲（民國十年十二月二十七日生）
　　　　　　　　　　　　住台北市萬華區○○○路二０一之一號
　　　　　　　　　　　　居台北市萬華區○○○路二０一之一號二樓
　　　　　　　　　　　　身分證統一編號：Ｈ一二四八五三三號
　　　　　　　　Ｔ○○　男　七十五歲（民國○○年○○月○○○日生）
　　　　　　　　　　　　住台北市○○區○○街六五巷三號五樓
　　　　　　　　　　　　身分證統一編號：Ａ一0000000號
　　　　　　　　Ａ○○　男　三十六歲（民國○○○年○○月○日生）大陸地區人
　　　　　　　　　　　　民
　　　　　　　　　　　　住台北市○○區○○街六五巷三號五樓
　　　　　　　　Ｖ○○　男　七十七歲（民國○○年○月○日生）
　　　　　　　　　　　　住基隆市中山區○○○路一八九之七號
　　　　　　　　　　　　身分證統一編號：Ａ一一六五三八五號
　　　　　　　　張　帆　男　七十歲（民國○○○年○月○○○日生）
　　　　　　　　　　　　住桃園縣龜山鄉○○村○○街八巷九之三號
　　　　　　　　　　　　身分證統一編號：Ｆ一0000000號
　　　　　　　　ｇ○○　男　七十六歲（民國○○年○月○○日生）
　　　　　　　　　　　　住台北縣新店市○○路○段一九六巷一八號三樓
　　　　　　　　　　　　身分證統一編號：Ｂ一0000000號
　　　　　　　　丁○○　男　八十六歲（民國六年一月一日生）
　　　　　　　　　　　　住台北市○○區○○街二段一六號
　　　　　　　　　　　　身分證統一編號：Ｊ一六七三七四四號
　　　　　　　　Ｎ○○　男　六十七歲（民國○○○年○月○○日生）
　　　　　　　　　　　　住台北縣三重市○○街一五七巷六七號
　　　　　　　　　　　　身分證統一編號：Ａ一一四三九六四號
　　　　　　　　Ｋ○○○　男　五十八歲（民國○○○年○月○○日生）
　　　　　　　　　　　　住台北縣中和市○○路○段二三二號一０樓之五
　　　　　　　　　　　　身分證統一編號：Ｓ一二二七一六七號
　　　　　　　　Ｇ○○　男　五十五歲（民國○○○年○月○○○日生）
　　　　　　　　　　　　住台北縣土城市○○路○段一二六號一樓
　　　　　　　　　　　　身分證統一編號：Ｆ一七一三一八八號
　　　　　　　　癸○○　女　二十六歲（民國○○○年○○月○日生）
　　　　　　　　　　　　住基隆市○○區○○路一六一巷二九號
　　　　　　　　　　　　身分證統一編號：Ｚ000000000號
　　　　　　　　Ｒ○○　女　六十一歲（民國○○年○月○○日生）
　　　　　　　　　　　　住台北市○○區○○街三九九號
　　　　　　　　　　　　身分證統一編號：Ａ二0000000號
右列被告等因違反臺灣地區與大陸地區人民關係條例等案件，業經偵查終結，認應提
起公訴，茲將犯罪事實及證據並所犯法條分述如左：
　　犯罪事實
一、緣大陸地區人民孫榮華、鄭鳴、李強及國人左麗英、邱人暐（以上五人違反臺灣
　　地區與大陸地區人民關係條例等部分業經另案起訴）在臺均無正當職業，均明知
　　使大陸地區人民以不實之親屬關係矇混申請進入臺灣地區係違法之行為，足生損
　　害於內政部警政署入出境管理局對人民入出境管理之正確性，竟基於共同牟利之
　　犯意，與在大陸地區之孫榮華弟孫華忠、姪女孫雅清、鄭鳴母張秀華及林和平等
　　人共同組成兩岸人蛇集團，利用兩岸文書認證難以查核實質內容之漏隙，自民國
　　九十年四月間起，由該人蛇集團大陸成員在大陸招攬與國人並無親屬關係而有意
　　來臺之大陸地區人民，收取每人新臺幣（以下同）十三萬元至二十五萬元不等之
　　價錢，再由孫榮華、左麗英在臺以一萬元至二萬元不等之價錢，透過李平、李學
　　海、張志遨、陳江貴、曾漢英（以上五人違反臺灣地區與大陸地區人民關係條例
　　等部分業經另案起訴）、閔建華、周化南、姜文坤、徐民（以上四人俟法務部調
　　查局臺北市調查處移送後另分案偵辦）、亥○○、壬○○、未○○及ｄ○等人居
　　間介紹，以每人三萬元至六萬元不等之價錢，向與大陸地區人民並無親屬關係之
　　獨居老人蒐購戶籍謄本、身分證影本、診斷證明書或單身證明等資料送至大陸，
　　經大陸人蛇集團成員持該等資料向大陸公證單位申請製作內容不實之「親屬關係
　　公證書」或自行偽造「親屬關係公證書」送返臺灣後，孫榮華、左麗英等人蛇集
　　團成員即親自或透過臺北市○○○路八十三號七樓「正泰旅行社」洪慕賢、洪淳
　　婷、吳淑萍與臺北市○○○路○段一○八號四樓「航宇國際旅行社」洪淑滿等人
　　向入出境管理局辦理大陸地區人民非法來臺手續，致入出境管理局承辦之公務員
　　依據渠等所送內容不實之親屬關係申請書、保證書、「親屬關係公證書」等資料
　　審核，並憑以登載後製發大陸地區人民來臺旅行證，使大陸地區人民得以非法進
　　入臺灣地區，俟該等大陸地區人民抵臺後，孫榮華等人蛇集團在臺成員並協助安
　　排食宿、申報流動戶口、尋找工作暨辦理延期停留等事宜，茲將該等犯罪事實詳
　　述於后：
　（一）亥○○部分：
　　　　亥○○係大陸地區人民，明知孫榮華係從事以不實之親屬關係申辦大陸地區
　　　　人民非法進入臺灣地區為常業，仍基於概括犯意，自九十一年四月間起協助
　　　　孫榮華在臺尋找人頭擔任大陸地區人民之假親屬，除親自取得國人陳志勇、
　　　　陳子進、楊東、ｅ○○、朱家仙及周飛等六人之資料提供予孫榮華辦理大陸
　　　　地區人民尤慶旭、林愛金、鄭壽埔、辛○、黃國銓與孫忠朝等六人非法入境
　　　　事宜外，並經陳金鳳介紹取得國人丑○、張富春二人之資料提供予孫榮華辦
　　　　理大陸地區人民何雄、官柯建二人非法入境事宜，經徐強介紹取得國人梁大
　　　　茂之資料提供予孫榮華辦理大陸地區人民莊義杰非法入境事宜，而經亥○○
　　　　提供資料予孫榮華後，得以非法入境之大陸地區人民計有：尤慶旭、林愛金
　　　　、辛○、黃國銓及莊義杰等五人，獲入出境管理局核准但尚未來臺之大陸地
　　　　區人民有：孫忠朝、何雄與鄭壽埔三人，官柯建則尚未向入出境管理局提出
　　　　申請，孫榮華因而給付亥○○每件五千元至一萬元不等之價錢作為酬勞。
　（二）未○○部分：
　　　　未○○明知其與大陸地區人民謝群貞並無親屬關係，基於概括犯意，經由王
　　　　興春之介紹，於九十一年間提供其戶籍謄本、身分證影本及診斷證明書等資
　　　　料予孫榮華辦理謝群貞非法入境事宜，謝群貞之申請案雖經入出境管理局函
　　　　請警方查明親屬關係是否屬實時終止申請，惟未○○仍陸續介紹國人Ｂ○○
　　　　、徐行及李貴生三人提供資料予孫榮華辦理大陸地區人民吳協祥、吳振浩、
　　　　陳秀明與陳桂忠四人非法入境事宜，使吳協祥得以於九十一年十二月二十七
　　　　日冒用Ｂ○○外孫名義非法來臺，陳秀明於九十一年十一月二十九日冒用徐
　　　　行外孫名義非法來臺，陳桂忠於九十一年十二月二日冒用李貴生外孫名義非
　　　　法來臺，吳振浩則冒用Ｂ○○外孫名義獲入出境管理局核准入境，但尚未來
　　　　臺，孫榮華因而給付未○○十餘萬元作為酬勞。
　（三）壬○○部分：
　　　　壬○○明知其與大陸地區人民陳兆利及陳瑞春二人並無親屬關係，基於概括
　　　　犯意，經姜文坤之介紹，先於九十一年間提供其戶籍謄本、身分證影本及診
　　　　斷證明書等資料予孫榮華辦理陳兆利非法入境事宜，使陳兆利得以於九十一
　　　　年八月十六日冒用壬○○外孫名義非法來臺，陳瑞春之申請案則雖已獲入出
　　　　境管理局核准，惟尚未來臺，孫榮華因而給付壬○○約一萬元作為酬勞。壬
　　　　○○並曾介紹國人丁小法、張官忠二人提供資料予孫榮華辦理大陸地區人民
　　　　林幼新、黃典淦二人非法入境事宜，使林幼新得以於九十一年二月八日冒用
　　　　丁小法外孫名義非法來臺，黃典淦之申請案則尚未辦理對保手續。
　（四）ｂ○部分：
　　　　ｂ○明知國人劉志超、曾漢英、袁劍秋、江鴻森、陳義春及范循性等六人與
　　　　大陸地區人民鄭木金、鄭錦、陳宜新、林柏吉、鄭光輝與吳金兵等六人並
　　　　無親屬關係，基於概括犯意，於八十九年間介紹劉志超予鄭秋華辦理鄭木金
　　　　非法入境事宜，於九十一年間介紹曾漢英予左麗英、孫榮華辦理鄭錦非法
　　　　入境事宜，另介紹袁劍秋、江鴻森、陳義春及范循性四人予孫榮華辦理陳宜
　 　　 新、林柏吉、鄭光輝與吳金兵四人非法入境事宜，而經ｂ○介紹提供資料予
　　　　鄭秋華、左麗英、孫榮華後，得以非法入境之大陸地區人民計有：鄭木金、
　　　　鄭錦、陳宜新、林柏吉及鄭光輝等五人，吳金兵之申請案則未獲入出境管
　　　　理局核准，孫榮華、左麗英並支付ｂ○每件五千元至一萬八千元不等之價錢
　　　　作為酬勞。
　（五）ｄ○部分：
　　　　ｄ○明知國人劉覺、ａ○○二人與大陸地區人民劉惠貞、孫忠雄二人並無親
　　　　屬關係，基於概括犯意，於九十年間介紹提供劉覺、ａ○○二人之戶籍謄本
　　　　、身分證影本及診斷證明書等資料予孫榮華辦理劉惠貞、孫忠雄二人非法入
　　　　境事宜，使劉惠貞得以於九十年八月二十二日假冒劉覺外孫名義非法來臺，
　　　　孫忠雄得以於九十年十月四日冒用ａ○○外孫名義非法來臺，孫榮華則給付
　　　　ｄ○二萬元、劉覺六萬餘元作為酬勞。
　（六）Ｘ○部分：
　　　　Ｘ○明知國人Ｑ○○與大陸地區人民林啟雄並無親屬關係，竟於九十一年底
　　　　介紹Ｑ○○予左麗英，由Ｑ○○提供其戶籍謄本、身分證影本及診斷證明書
　　　　等資料予左麗英、孫榮華辦理林啟雄非法入境事宜，使林啟雄得以於九十二
　　　　年三月十四日冒用Ｑ○○外孫名義非法來臺，Ｘ○則獲得一萬元之酬勞。
　（七）Ｑ○○部分：
　　　　Ｑ○○明知其與大陸地區人民林啟雄並無親屬關係，經Ｘ○之介紹，於九十
　　　　一年底提供其戶籍謄本、身分證影本及診斷證明書等資料予左麗英、孫榮華
　　　　辦理林啟雄非法入境事宜，使林啟雄得以於九十二年三月十四日冒用Ｑ○○
　　　　外孫名義非法來臺，孫榮華則透過左麗英、Ｘ○二人給付Ｑ○○五萬元作為
　　　　酬勞。
　（八）申○○與Ｕ○○夫婦部分：
　　　　申○○與Ｕ○○夫婦明知渠等與大陸地區人民孫秋並無親屬關係，經左麗英
　　　　之介紹，於九十一年間由Ｕ○○提供申○○之戶籍謄本、身分證影本及診斷
　　　　證明書等資料予孫榮華辦理孫秋非法入境事宜，使孫秋得以於九十二年二月
　　　　五日冒用申○○外孫名義非法來臺，孫榮華則給付左麗英、申○○與Ｕ○○
　　　　夫婦各一萬元至二萬元不等之價錢作為酬勞。
　（九）寅○部分：
　　　　寅○明知其與大陸地區人民地○○並無親屬關係，經左麗英之介紹，於九十
　　　　一年底提供其戶籍謄本、身分證影本及診斷證明書等資料予孫榮華辦理地○
　　　　○非法入境事宜，使地○○得以於九十二年三月二十六日冒用寅○外孫名義
　　　　非法來臺，孫榮華則給付左麗英、寅○各一萬元至二萬元不等之價錢作為酬
　　　　勞。
　（十）地○○部分：
　　　　地○○係大陸地區人民，明知其與國人寅○並無親屬關係，為達成來臺之目
　　　　的，透過孫榮華、林和平、鄭鳴、鄭鳴母張秀華及李強等人之安排，以人民
　　　　幣六萬元之代價，於九十二年三月二十六日冒用寅○外孫名義非法來臺，目
　　　　前限制出境中。
　（十一）丙○部分：
　　　　丙○明知其與大陸地區人民池瑞雲並無親屬關係，於九十一年間提供其戶籍
　　　　謄本、身分證影本及診斷證明書等資料予左麗英及周化南辦理池瑞雲非法入
　　　　境事宜，使池瑞雲得以於九十一年十月十八日冒用丙○外孫名義非法來臺，
　　　　周化南則給付左麗英一萬元、丙○二萬元作為酬勞。
　（十二）Ｉ○○部分：
　　　　Ｉ○○明知其與大陸地區人民黃吉國並無親屬關係，經左麗英之介紹，於九
　　　　十年底提供其戶籍謄本、身分證影本及診斷證明書等資料予周化南辦理黃吉
　　　　國非法入境事宜，使黃吉國得以於九十一年八月十二日冒用Ｉ○○外孫名義
　　　　非法來臺，周化南則給付左麗英、Ｉ○○各一萬五千元作為酬勞。
　（十三）ｈ○○部分：
　　　　ｈ○○明知其與大陸地區人民林玉英並無親屬關係，經左麗英之介紹，於九
　　　　十一年間提供其戶籍謄本、身分證影本及診斷證明書等資料予周化南辦理林
　　　　玉英非法入境事宜，使林玉英得以於九十一年九月六日冒用ｈ○○外孫名義
　　　　非法來臺，周化南則給付左麗英一萬元、ｈ○○二萬元作為酬勞。
　（十四）黃○○部分：
　　　　黃○○明知其與大陸地區人民張麗娟並無親屬關係，經左麗英之介紹，於九
　　　　十一年間提供其戶籍謄本、身分證影本及診斷證明書等資料予周化南、亥○
　　　　○辦理張麗娟非法入境事宜，張麗娟之申請案雖已獲入出境管理局核准，惟
　　　　尚未來臺，周化南則給付左麗英、黃○○各一萬元作為酬勞。
　（十五）戊○○部分：
　　　　戊○○係左麗英之父，明知其與大陸地區人民莊振官並無親屬關係，經左麗
　　　　英之介紹，於九十一年間提供其戶籍謄本、身分證影本及診斷證明書等資料
　　　　予周化南辦理莊振官非法入境事宜，莊振官之申請案雖已獲入出境管理局核
　　　　准，惟尚未來臺，周化南則給付左麗英、戊○○各二萬元作為酬勞。
　（十六）Ｊ○部分：
　　　　Ｊ○明知其與大陸地區人民莊大華並無親屬關係，經左麗英之介紹，於九十
　　　　二年三月間提供其戶籍謄本、身分證影本及診斷證明書等資料予孫榮華辦理
　　　　莊大華非法入境事宜，莊大華之申請案雖已獲入出境管理局核准，惟尚未來
　　　　臺，孫榮華則給付左麗英二萬元、Ｊ○一萬元作為酬勞。
　（十七）戌○○部分：
　　　　戌○○明知其與大陸地區人民邢世敏並無親屬關係，經藍儷、左麗英之介紹
　　　　，於九十二年三月間提供其戶籍謄本、身分證影本及診斷證明書等資料予孫
　　　　榮華辦理邢世敏非法入境事宜，邢世敏之申請案雖已獲入出境管理局核准，
　　　　惟尚未來臺，孫榮華則給付左麗英一萬元、戌○○二萬元作為酬勞。
　（十八）庚○○部分：
　　　　庚○○明知其與大陸地區人民陳仕健並無親屬關係，經陳世師之介紹，於九
　　　　十二年二月間提供其戶籍謄本、身分證影本及診斷證明書等資料予左麗英、
　　　　孫榮華辦理陳仕健非法入境事宜，陳仕健之申請案雖已獲入出境管理局核准
　　　　，惟尚未來臺，孫榮華則透過左麗英給付庚○○二萬元、陳世師一萬元作為
　　　　酬勞。
　（十九）Ｄ○○部分：
　　　　Ｄ○○明知其與大陸地區人民李麗光並無親屬關係，經左麗英之介紹，於九
　　　　十一年底提供其戶籍謄本、身分證影本及診斷證明書等資料予孫榮華辦理李
　　　　麗光非法入境事宜，李麗光之申請案雖已獲入出境管理局核准，惟尚未來臺
　　　　，孫榮華則給付左麗英、Ｄ○○一萬元至二萬元不等之價錢作為酬勞。
　（二十）Ｌ○○部分：
　　　　Ｌ○○明知其與大陸地區人民孫發潮並無親屬關係，經左麗英之介紹，於九
　　　　十二年初提供其戶籍謄本、身分證影本及診斷證明書等資料予孫榮華辦理孫
　　　　發潮非法入境事宜，孫發潮之申請案尚未經入出境管理局核准，惟Ｌ○○已
　　　　先向左麗英借支酬勞中之五千元。
　（二一）ｆ○○部分：
　　　　ｆ○○明知其與大陸地區人民池建昌並無親屬關係，經左麗英之介紹，於九
　　　　十一年底提供其戶籍謄本、身分證影本及診斷證明書等資料予孫榮華辦理池
　　　　建昌非法入境事宜，池建昌之申請案尚未獲入出境管理局核准，惟ｆ○○已
　　　　先向左麗英借支酬勞中之二仟元。
　（二二）辛○部分：
　　　　辛○明知其與大陸地區人民高向堅並無親屬關係，經左麗英之介紹，於九十
　　　　一年間提供其戶籍謄本、身分證影本及診斷證明書等資料予孫榮華辦理高向
　　　　堅非法入境事宜，經送入出境管理局審核後發現與周化南之申請案重複送件
　　　　而未核准。
　（二三）ｅ○○部分：
　　　　ｅ○○明知其與大陸地區人民辛○並無親屬關係，經亥○○之介紹，於九十
　　　　一年間提供其戶籍謄本、身分證影本及診斷證明書等資料予孫榮華辦理辛○
　　　　非法入境事宜，使辛○得以於九十一年十二月二十四日冒用ｅ○○外孫名義
　　　　非法來臺，孫榮華則透過亥○○給付ｅ○○三萬元作為酬勞。
　（二四）丑○部分：
　　　　丑○明知其與大陸地區人民何雄並無親屬關係，經陳金鳳與亥○○之介紹，
　　　　於九十二年初提供其戶籍謄本、身分證影本及診斷證明書等資料予孫榮華辦
　　　　理何雄非法入境事宜，何雄之申請案雖已獲入出境管理局核准，惟尚未來臺
　　　　，孫榮華則給付丑○、陳金鳳與亥○○等人共計三萬元作為酬勞。
　（二五）Ｅ○○部分：
　　　　Ｅ○○明知其與大陸地區人民陳秀娥並無親屬關係，經李平之介紹，於九十
　　　　二年初提供其戶籍謄本、身分證影本及診斷證明書等資料予孫榮華辦理陳秀
　　　　娥非法入境事宜，陳秀娥之申請案雖已獲入出境管理局核准，惟尚未來臺，
　　　　孫榮華則給付Ｅ○○一萬五千元作為酬勞。
　（二六）Ｚ○○部分：
　　　　Ｚ○○明知其與大陸地區人民孫春仁並無親屬關係，經任職和平醫院之看護
　　　　婦與李平之介紹，於九十二年三月間提供其戶籍謄本、身分證影本及診斷證
　　　　明書等資料予孫榮華辦理孫春仁非法入境事宜，孫春仁之申請案雖已獲入出
　　　　管理局核准，惟尚未來臺。
　（二七）玄○○部分：
　　　　玄○○明知其與大陸地區人民陳建並無親屬關係，經由李平之介紹，於九
　　　　十一年底提供其戶籍謄本、身分證影本及診斷證明書等資料予孫榮華辦理陳
　　　　建非法入境事宜，陳建之申請案雖已獲入出境管理局核准入境，惟尚未
　　　　來臺，孫榮華給付玄○○二萬元作為酬勞。
　（二八）陳豪部分：
　　　　陳豪明知其與大陸地區人民陳龍弟並無親屬關係，經李平之介紹，於九十二
　　　　年初提供其戶籍謄本、身分證影本及診斷證明書等資料予孫榮華辦理陳龍弟
　　　　非法入境事宜，陳龍弟之申請案雖已獲入出境管理局核准，惟尚未來臺，孫
　　　　榮華仍給付陳豪四萬元、李平五千元作為酬勞。
　（二九）乙○○部分：
　　　　乙○○明知其與大陸地區人民吳大庚並無親屬關係，經李平之介紹，於九十
　　　　二年間提供其戶籍謄本、身分證影本及診斷證明書等資料予孫榮華辦理吳大
　　　　庚非法入境事宜，惟吳大庚之申請案尚未獲入出境管理局核准。
　（三十）Ｂ○○部分：
　　　　Ｂ○○明知其與大陸地區人民吳協祥、吳振浩二人並無親屬關係，經未○○
　　　　之介紹，於九十一年間提供其戶籍謄本、身分證影本及診斷證明書等資料予
　　　　孫榮華辦理吳協祥、吳振浩二人非法入境事宜，使吳協祥得以於九十一年十
　　　　二月二十七日冒用Ｂ○○外孫名義非法來臺，吳振浩之申請案雖已獲入出境
　　　　管理局核准，惟尚未來臺，孫榮華則給付未○○與Ｂ○○二人共一萬五千元
　　　　作為酬勞。
　（三一）Ｆ○○部分：
　　　　Ｆ○○明知其夫李貴生與大陸地區人民陳桂忠並無親屬關係，經未○○之介
　　　　紹，於九十一年間由Ｆ○○提供李貴生之戶籍謄本、身分證影本及診斷證明
　　　　書等資料予孫榮華辦理陳桂忠非法入境事宜，使陳桂忠得以於九十一年十二
　　　　月二日冒用李貴生外孫名義非法來臺，孫榮華則給付李貴生與Ｆ○○夫婦三
　　　　萬元作為酬勞。
　（三二）宙○○部分：
　　　　宙○○明知其與大陸地區人民邱月燕並無親屬關係，經陳江貴之介紹，於九
　　　　十一年間提供其戶籍謄本、身分證影本及診斷證明書等資料予孫榮華辦理邱
　　　　月燕非法入境事宜，使邱月燕得以於九十一年九月四日冒用宙○○外孫名義
　　　　非法來臺，陳江貴則給付宙○○零用錢作為酬勞。
　（三三）Ｓ○○部分：
　　　　Ｓ○○明知其與大陸地區人民莊坤亮並無親屬關係，經陳江貴之介紹，於九
　　　　十一年底提供其戶籍謄本、身分證影本及診斷證明書等資料予孫榮華辦理莊
　　　　坤亮非法入境事宜，莊坤亮之申請案雖已獲入出境管理局核准，惟尚未來臺
　　　　，孫榮華仍給付Ｓ○○一萬元作為酬勞。
　（三四）Ｍ○○部分：
　　　　Ｍ○○明知其與大陸地區人民Ｈ○○並無親屬關係，經徐民之介紹，於九十
　　　　一年間提供其戶籍謄本、身分證影本及診斷證明書等資料予孫榮華辦理Ｈ○
　　　　○非法入境事宜，使Ｈ○○得以於九十一年九月九日冒用Ｍ○○外孫名義非
　　　　法來臺，孫榮華則給付Ｍ○○二萬元至三萬元作為酬勞。
　（三五）Ｈ○○部分：
　　　　Ｈ○○係大陸地區人民，明知其與國人Ｍ○○並無親屬關係，為達成來臺之
　　　　目的，透過孫榮華之安排，於九十一年九月九日冒用Ｍ○○外孫名義非法來
　　　　臺，經本處於九十二年四月三日在臺北市○○路六一五巷一號五樓之一原孫
　　　　淑貞住處緝獲，目前限制出境中。
　（三六）Ｏ○○部分：
　　　　Ｏ○○明知其與大陸地區人民滕淑英並無親屬關係，經徐民之介紹，於九十
　　　　一年五月間提供其戶籍謄本、身分證影本及診斷證明書等資料予孫榮華辦理
　　　　滕淑英非法入境事宜，使滕淑英得以於九十一年十一月十二日冒用Ｏ○○外
　　　　孫名義非法來臺，孫榮華則給付Ｏ○○五萬元、徐民一萬元作為酬勞。
　（三七）Ｗ○○部分：
　　　　Ｗ○○明知其與大陸地區人民鄭金福並無親屬關係，經徐民之介紹，於九十
　　　　一年底提供其戶籍謄本、身分證影本及診斷證明書等資料予孫榮華辦理鄭金
　　　　福非法入境事宜，使鄭金福得以於九十二年二月八日冒用Ｗ○○外孫名義非
　　　　法來臺，孫榮華則給付Ｗ○○六萬元作為酬勞。
　（三八）子○○部分：
　　　　子○○前於民國八十八年間因違反商業登記法案件，經法院判處有期徒刑三
　　　　月確定，於八十八年六月二十九日易科罰金執行完畢，仍不知悔悟，明知其
　　　　與大陸地區人民楊旺並無親屬關係，經李學海之介紹，於九十二年三月間提
　　　　供其戶籍謄本、身分證影本及診斷證明書等資料予孫榮華辦理楊旺非法入境
　　　　事宜，楊旺之申請案雖已獲入出境管理局核准，惟尚未來臺，孫榮華則給付
　　　　子○○五千元作為酬勞。
　（三九）Ｙ○○部分：
　　　　Ｙ○○明知其與大陸地區人民陳俊峰並無親屬關係，經李學海之介紹，於九
　　　　十二年初提供其戶籍謄本、身分證影本及診斷證明書等資料予孫榮華辦理陳
　　　　俊峰非法入境事宜，陳俊峰之申請案雖已獲入出境管理局核准，惟尚未來臺
　　　　，孫榮華則給付Ｙ○○一萬元作為酬勞。
　（四十）巳○○部分：
　　　　巳○○明知其與大陸地區人民陳濟強並無親屬關係，經李學海之介紹，於九
　　　　十二年初提供其戶籍謄本、身分證影本及診斷證明書等資料予孫榮華辦理陳
　　　　濟強非法入境事宜，陳濟強之申請案雖已獲入出境管理局核准，惟尚未來臺
　　　　，孫榮華則給付李學海一萬元、巳○○一萬五千元作為酬勞。
　（四一）ｃ○○部分：
　　　　ｃ○○明知其與大陸地區人民陳康標並無親屬關係，經李學海之介紹，於九
　　　　十二年初提供其戶籍謄本、身分證影本及診斷證明書等資料予孫榮華辦理陳
　　　　康標非法入境事宜，陳康標之申請案雖已獲入出境管理局核准，惟尚未來臺
　　　　。
　（四二）Ｐ○○部分：
　　　　Ｐ○○明知其與大陸地區人民滕斌並無親屬關係，經閔建華之介紹，於九十
　　　　一年間提供其戶籍謄本、身分證影本及診斷證明書等資料予孫榮華辦理滕斌
　　　　非法入境事宜，使滕斌得以於九十一年十二月二日冒用Ｐ○○外孫名義非法
　　　　來臺，孫榮華則給付Ｐ○○一萬元作為酬勞。
　（四三）卯○○部分：
　　　　卯○○明知其與大陸地區人民黃位美並無親屬關係，經閔建華之介紹，於九
　　　　十二年三月間提供其戶籍謄本、身分證影本及診斷證明書等資料予孫榮華辦
　　　　理黃位美非法入境事宜，黃位美之申請案雖已獲入出境管理局核准，惟尚未
　　　　來臺，孫榮華仍陸續給付卯○○數百元至五千元之價錢作為酬勞。
　（四四）己○○部分：
　　　　己○○明知其與大陸地區人民肖仕並無親屬關係，經張志遨之介紹，於九十
　　　　一年六月間提供其戶籍謄本、身分證影本及診斷證明書等資料予孫榮華辦理
　　　　肖仕清非法入境事宜，肖仕清之申請案雖已獲入出境管理局核准，惟尚未來
　　　　臺，孫榮華則給付己○○二萬元作為酬勞。
　（四五）午○○部分：
　　　　午○○明知其與大陸地區人民陳能文並無親屬關係，經張姓四川老兵之介紹
　　　　，於九十一年間提供其戶籍謄本、身分證影本及診斷證明書等資料予孫榮華
　　　　辦理陳能文非法入境事宜，使陳能文得以於九十一年十月四日冒用午○○外
　　　　孫名義非法來臺，孫榮華則給付午○○三萬元作為酬勞。
　（四六）甲○○部分：
　　　　甲○○明知其與大陸地區人民邱國棟並無親屬關係，經張姓友人之介紹，於
　　　　九十一年間提供其戶籍謄本、身分證影本及診斷證明書等資料予孫榮華辦理
　　　　邱國棟非法入境事宜，使邱國棟得以於九十一年八月十二日冒用甲○○外孫
　　　　名義非法來臺，孫榮華則給付甲○○一萬九千餘元作為酬勞。
　（四七）酉○○部分：
　　　　酉○○明知其與大陸地區人民陳月華並無親屬關係，經曾漢英之介紹，於九
　　　　十二年初提供其戶籍謄本、身分證影本及診斷證明書等資料予孫榮華辦理陳
　　　　月華非法入境事宜，陳月華之申請案雖已獲入出境管理局核准，惟尚未來臺
　　　　，孫榮華則分次給付酉○○共三萬五千元作為酬勞。
　（四八）宇○○部分：
　　　　宇○○明知其與大陸地區人民莊長恭並無親屬關係，經曾漢英之介紹，於九
　　　　十二年初提供其戶籍謄本、身分證影本及診斷證明書等資料予孫榮華辦理莊
　　　　長恭非法入境事宜，莊長恭之申請案雖已獲入出境管理局核准，惟尚未來臺
　　　　，孫榮華則分次給付宇○○共三萬五千元作為酬勞。
　（四九）天○○部分：
　　　　天○○明知其與大陸地區人民黃利春並無親屬關係，經林依發之介紹，於九
　　　　十二年初提供其戶籍謄本、身分證影本及診斷證明書等資料予孫榮華辦理黃
　　　　利春非法入境事宜，黃利春之申請案雖已送件，惟尚未獲入出境管理局核准
　　　　。
　（五十）辰○○部分：
　　　　辰○○明知其與大陸地區人民吳麗曦並無親屬關係，經何姓友人之介紹，於
　　　　九十一年間提供其戶籍謄本、身分證影本及診斷證明書等資料予孫榮華辦理
　　　　吳麗曦非法入境事宜，使吳麗曦得以於九十一年十月十八日冒用辰○○外孫
　　　　名義非法來臺。
　（五一）ａ○○部分：
　　　　ａ○○明知其與大陸地區人民孫忠雄並無親屬關係，經ｄ○之介紹，於九十
　　　 年間提供其戶籍謄本、身分證影本及診斷證明書等資料予孫榮華辦理孫忠雄
　　　　非法入境事宜，使孫忠雄得以於九十年十月四日冒用ａ○○外孫名義非法來
　　　　臺，孫榮華則給付ａ○○二萬一千元作為酬勞。
　（五二）Ｃ○○部分：
　　　　Ｃ○○明知其與大陸地區人民陳振棟並無親屬關係，仍經姓名不詳友人之介
　　　　紹，於九十年間提供其戶籍謄本、身分證影本及診斷證明書等資料予孫榮華
　　　　辦理陳振棟非法入境事宜，使陳振棟得以於九十一年一月二日冒用Ｃ○○外
　　　　孫名義非法來臺。
　（五三）Ｔ○○部分：
　　　　Ｔ○○明知其與大陸地區人民Ａ○○、孫德彬兄弟二人並無親屬關係，於九
　　　　十二年間提供其戶籍謄本、身分證影本及診斷證明書等資料予孫榮華辦理Ａ
　　　　○○、孫德彬兄弟二人非法入境事宜，使Ａ○○得以於九十二年五月二十六
　　　　日冒用Ｔ○○外孫名義非法來臺，孫德彬之申請案雖已獲入出境管理局核准
　　　　，惟尚未來臺，孫榮華則給付Ｔ○○三萬元作為酬勞。
　（五四）Ａ○○部分：
　　　　Ａ○○係大陸地區人民，明知其與國人Ｔ○○並無親屬關係，為達成來臺之
　　　　目的，透過孫榮華與孫榮華弟孫華忠之安排，以人民幣三萬元之代價，於九
　　　　十二年五月二十六日冒用Ｔ○○外孫名義非法來臺。
　（五五）Ｖ○○部分：
　　　　Ｖ○○明知其與大陸地區人民林柏進並無親屬關係，於九十一年間提供其戶
　　　　籍謄本、身分證影本及診斷證明書等資料予孫榮華辦理林柏進非法入境事宜
　　　　，使林柏進得以於九十一年十一月四日冒用Ｖ○○外孫名義非法來臺。
　（五六）張帆部分：
　　　　張帆明知其與大陸地區人民陳春鋒並無親屬關係，於九十一年間提供其戶籍
　　　　謄本、身分證影本及診斷證明書等資料予孫榮華辦理陳春鋒非法入境事宜，
　　　　使陳春鋒得以於九十一年九月五日冒用張帆外孫名義非法來臺，孫榮華則給
　　　　付張帆六萬五千元作為酬勞。
　（五七）ｇ○○部分：
　　　　ｇ○○明知其與大陸地區人民李依木並無親屬關係，於九十一年間提供其戶
　　　　籍謄本、身分證影本及診斷證明書等資料予孫榮華辦理李依木非法入境事宜
　　　　，使李依木得以於九十一年十月四日冒用ｇ○○外孫名義非法來臺，孫榮華
　　　　則給付ｇ○○六萬元作為酬勞。
　（五八）丁○○部分：
　　　　丁○○明知其與大陸地區人民劉用美並無親屬關係，於九十一年間提供其戶
　　　　籍謄本、身分證影本及診斷證明書等資料予孫榮華辦理劉用美非法入境事宜
　　　　，劉用美之申請案雖經入出境管理局函請警方查明親屬關係是否屬實時終止
　　　　申請，惟孫榮華仍給付丁○○約七、八千元作為酬勞。
　（五九）Ｎ○○部分：
　　　　Ｎ○○明知其與大陸地區人民邱吉鑫並無親屬關係，於九十二年初提供其戶
　　　　籍謄本、身分證影本及診斷證明書等資料予孫榮華辦理邱吉鑫非法入境事宜
　　　　，邱吉鑫之申請案雖尚未獲入出境管理局核准，惟孫榮華仍先給付Ｎ○○一
　　　　千元作為酬勞。
　（六十）Ｋ○○○部分：
　　　　Ｋ○○○明知與大陸地區人民通謀而虛偽結婚，使大陸地區人民得假借配偶
　　　　名義來臺係違法之行為，於九十年間經其胞姊友人綽號「小玲」之介紹
　　　　認識孫榮華，並提供其戶籍謄本、身分證影本及單身證明等資料予孫榮華，
　　　　由孫榮華安排其於九十年八月十四日至九月十一日赴大陸與大陸地區人民陳
　　　　清鶯辦理假結婚事宜，使陳清鶯得以於九十年十一月二十九日冒用Ｋ○○○
　　　　配偶名義非法來臺，孫榮華則陸續給付Ｋ○○○七萬元作為酬勞。
　（六一）Ｇ○○部分：
　　　　Ｇ○○明知與大陸地區人民通謀而虛偽結婚，使大陸地區人民得假借配偶名
　　　　義來臺係違法之行為，於九十一年間提供其戶籍謄本、身分證影本及單身證
　　　　明等資料予孫榮華，並經孫榮華、鄭鳴母張秀華等人之安排於九十二年三月
　　　　十日赴大陸與大陸地區人民唐娥英辦理假結婚事宜，唐娥英冒用Ｇ○○配偶
　　　　名義非法來臺之申請案目前正由入出境管理局審核中，孫榮華仍先給付Ｇ○
　　　　○約二萬八千元作為酬勞。
　（六二）癸○○部分：
　　　　癸○○明知與大陸地區人民通謀而虛偽結婚，使大陸地區人民得假借配偶名
　　　　義來臺係違法之行為，於八十八年間提供其戶籍謄本、身分證影本及單身證
　　　　明等資料予綽號「小葉」之友人，並由「小葉」安排其赴大陸辦理與大陸地
　　　　區人民陳善榮假結婚事宜，使陳善榮得以於八十八年六月二十四日冒用癸○
　　　　○配偶名義非法來臺，「小葉」則給付癸○○五萬元作為酬勞。
　（六三）Ｒ○○部分：
　　　　Ｒ○○與其夫陳茂光（違反臺灣地區與大陸地區人民關係條例等部分另案起
　　　　訴）均明知與大陸地區人民林國良並無親屬關係，於九十二年初經左麗英之
　　　　介紹，提供陳茂光之戶籍謄本、身分證影本及診斷證明書等資料予孫榮華辦
　　　　理林國良非法入境事宜，使林國良得於九十二年三月二十三日冒用陳茂光外
　　　　孫名義非法來臺，孫榮華則給付陳茂光三萬元、左麗英一萬元以為報酬。
二、案經法務部調查局臺北市調查處移送偵辦。
　　證據並所犯法條
一、證據清單及待證事實
　┬───┬───────────────┬──────────────┐
　│編號　│　證　　　據　　　名　　　稱　│　待　　　證　　　事　　　實│
　├───┼───────────────┼──────────────┤
　│ 一　 │　亥○○調查及偵查筆錄、徐強　│　犯罪事實（一）　　　　　　│
　│ 　 │調查筆錄各乙份，黃國銓、孫　│　　　　　　　　　　　　　　│
　│　　　│　忠朝、鄭壽埔及官柯建入境申　│　　　　　　　　　　　　　　│
　│　　　│　請資料影本各乙份，尤慶旭、　│　　　　　　　　　　　　　　│
　│　　　│　林愛金、辛○、黃國銓、莊義　│　　　　　　　　　　　　　　│
　│　　　│　杰等五人入出境紀錄影本各乙　│　　　　　　　　　　　　　　│
　│　　　│　份，陳志勇、梁大茂、孫榮華　│　　　　　　　　　　　　　　│
　│　　　│　之證述，亥○○以「依玉」名　│　　　　　　　　　　　　　　│
　│　　　│　義簽字之帳冊資料三紙　　　　│　　　　　　　　　　　　　　│
　├───┼───────────────┼──────────────┤
　│ 二　 │　未○○調查及偵查筆錄，謝群　│　犯罪事實（二）　　　　　　│
　│　　　│　貞、陳桂忠二人入境申請資料　│　　　　　　　　　　　　　　│
　│　　　│　影本各乙份，吳協祥、陳桂忠　│　　　　　　　　　　　　　　│
　│　　　│　、陳秀明三人入出境紀錄影本　│　　　　　　　　　　　　　　│
　│　　　│　各乙份，Ｂ○○、孫榮華、陳　│　　　　　　　　　　　　　　│
　│　　　│　艷貞之證述及陳秀明入出境申　│　　　　　　　　　　　　　　│
　│　　　│　請書影本犯罪事實（二）　　　│　　　　　　　　　　　　　　│
　├───┼───────────────┼──────────────┤
　│ 三　 │　壬○○調查及偵查筆錄，陳兆　│　犯罪事實（三）　　　　　　│
　│　　　│　利、陳瑞春二人入境申請資料　│　　　　　　　　　　　　　　│
　│　　　│　影本各乙份，陳兆利、林幼新　│　　　　　　　　　　　　　　│
　│　　　│　二人入出境紀錄影本各乙份、　│　　　　　　　　　　　　　　│
　│　　　│　丁小法及孫榮華之證述　　　　│　　　　　　　　　　　　　　│
　├───┼───────────────┼──────────────┤
　│ 四　 │　ｂ○調查及偵查筆錄、鄭秋華　│　犯罪事實（四）　　　　　　│
　│　　　│　、陳義春、曾漢英、劉志超、　│　　　　　　　　　　　　　　│
　│　　　│　袁劍秋、江鴻森、左麗英、孫　│　　　　　　　　　　　　　　│
　│　　　│　榮華之證述　　　　　　　　　│　　　　　　　　　　　　　　│
　├───┼───────────────┼──────────────┤
　│ 五　 │　ｄ○調查及偵查筆錄、孫榮華　│　犯罪事實（五）　　　　　　│
　│　　　│　、ａ○○之證述　　　　　　　│　　　　　　　　　　　　　　│
　├───┼───────────────┼──────────────┤
　│ 六　 │　Ｘ○調查及偵查筆錄，林啟雄　│　犯罪事實（六）　　　　　　│
　│　　　│　入境申請資料及入出境紀錄影　│　　　　　　　　　　　　　　│
　│　　　│　本各乙份　　　　　　　　　　│　　　　　　　　　　　　　　│
　├───┼───────────────┼──────────────┤
　│ 七　 │　Ｑ○○調查及偵查筆錄、林啟　│　犯罪事實（七）　　　　　　│
　│　　　│　雄入出境申請資料及入出境紀　│　　　　　　　　　　　　　　│
　│　　　│　錄影本各乙份　　　　　　　　│　　　　　　　　　　　　　　│
　├───┼───────────────┼──────────────┤
　│ 八　 │　申○○調查及偵查筆錄、趙菊　│　犯罪事實（八）　　　　　　│
　│　　　│　英調查及偵查筆錄，孫秋入境　│　　　　　　　　　　　　　　│
　│　　　│　申請資料及入出境紀錄影本各　│　　　　　　　　　　　　　　│
　│　　　│　乙份　　　　　　　　　　　　│　　　　　　　　　　　　　　│
　├───┼───────────────┼──────────────┤
　│ 九　 │　寅○調查及偵查筆錄，地○○　│　犯罪事實（九）　　　　　　│
　│　　　│　入境申請資料及入出境紀錄影　│　　　　　　　　　　　　　　│
　│　　　│　本各乙份　　　　　　　　　　│　　　　　　　　　　　　　　│
　├───┼───────────────┼──────────────┤
　│ 十　 │　地○○調查及偵查筆錄，鄭鳴　│　犯罪事實（十）　　　　　　│
　│　　　│　出具之收據　　　　　　　　　│　　　　　　　　　　　　　　│
　├───┼───────────────┼──────────────┤
　│十一　│　丙○調查及偵查筆錄，池瑞雲　│　犯罪事實（十一）　　　　　│
　│　　　│　入境申請資料及入出境紀錄影　│　　　　　　　　　　　　　　│
　│　　　│　本各乙份，左麗英之證述　　　│　　　　　　　　　　　　　　│
　├───┼───────────────┼──────────────┤
　│十二　│　Ｉ○○調查及偵查筆錄，黃吉　│　犯罪事實（十二）　　　　　│
　│　　　│　國入境申請資料影本乙份，左　│　　　　　　　　　　　　　　│
　│　　　│　麗英之證述　　　　　　　　　│　　　　　　　　　　　　　　│
　├───┼───────────────┼──────────────┤
　│十三　│　ｈ○○調查及偵查筆錄，林玉　│　犯罪事實（十三）　　　　　│
　│　　　│　英入境申請資料及入出境紀錄　│　　　　　　　　　　　　　　│
　│　　　│　影本各乙份，左麗英之證述　　│　　　　　　　　　　　　　　│
　├───┼───────────────┼──────────────┤
　│十四　│　黃○○調查及偵查筆錄，左麗　│　犯罪事實（十四）　　　　　│
　│　　　│　英之證述　　　　　　　　　　│　　　　　　　　　　　　　　│
　├───┼───────────────┼──────────────┤
　│十五　│　戊○○調查及偵查筆錄，莊振　│　犯罪事實（十五）　　　　　│
　│　　　│　官入出境查詢結果乙頁，左麗　│　　　　　　　　　　　　　　│
　│　　　│　英之證述　　　　　　　　　　│　　　　　　　　　　　　　　│
　├───┼───────────────┼──────────────┤
　│十六　│　Ｊ○調查及偵查筆錄，左麗英　│　犯罪事實（十六）　　　　　│
　│　　　│　之證述　　　　　　　　　　　│　　　　　　　　　　　　　　│
　├───┼───────────────┼──────────────┤
　│十七　│　戌○○調查及偵查筆錄，左麗　│　犯罪事實（十七）　　　　　│
　│　　　│　英之證述，邢世敏入境申請資　│　　　　　　　　　　　　　　│
　│　　　│　料及入出境紀錄影本各乙份　　│　　　　　　　　　　　　　　│
　├───┼───────────────┼──────────────┤
　│十八　│　庚○○調查及偵查筆錄，左麗　│　犯罪事實（十八）　　　　　│
　│　　　│　英之證述及委託書，陳仕健入　│　　　　　　　　　　　　　　│
　│　　　│　境申請資料影本乙份　　　　　│　　　　　　　　　　　　　　│
　├───┼───────────────┼──────────────┤
　│十九　│　Ｄ○○偵查筆錄，李麗光入境　│　犯罪事實（十九）　　　　　│
　│　　　│　申請資料影本乙份，左麗英之　│　　　　　　　　　　　　　　│
　│　　　│　證述，孫榮華記事本影本，翁　│　　　　　　　　　　　　　　│
　│　　　│　立立切結書影本　　　　　　　│　　　　　　　　　　　　　　│
　├───┼───────────────┼──────────────┤
　│二十　│　Ｌ○○偵查筆錄乙份，孫榮華　│　犯罪事實（二十）　　　　　│
　│　　　│　扣押物編號2-047孫發潮入境　 │　　　　　　　　　　　　　　│
　│　　　│　申請資料影本乙份，左麗英之　│　　　　　　　　　　　　　　│
　│　　　│　證述　　　　　　　　　　　　│　　　　　　　　　　　　　　│
　├───┼───────────────┼──────────────┤
　│二一　│　ｆ○○偵查筆錄乙份，左麗英　│　犯罪事實（二一）　　　　　│
　│　　　│　之證述，池建昌入境申請資料　│　　　　　　　　　　　　　　│
　│　　　│　影本　　　　　　　　　　　　│　　　　　　　　　　　　　　│
　├───┼───────────────┼──────────────┤
　│二二　│　辛○偵查筆錄乙份，左麗英扣　│　犯罪事實（二二）　　　　　│
　│　　　│　押物編號C01高向堅入境申請　 │　　　　　　　　　　　　　　│
　│　　　│　資料影本乙份，左麗英之證述　│　　　　　　　　　　　　　　│
　├───┼───────────────┼──────────────┤
　│二三　│　ｅ○○偵查筆錄，辛○入境申　│　犯罪事實（二三）　　　　　│
　│　　　│　請資料影本乙份，亥○○之證　│　　　　　　　　　　　　　　│
　│　　　│　述　　　　　　　　　　　　　│　　　　　　　　　　　　　　│
　├───┼───────────────┼──────────────┤
　│二四　│　丑○偵查筆錄乙份，何雄入境　│　犯罪事實（二四）　　　　　│
　│　　　│　申請資料影本乙份，孫榮華記　│　　　　　　　　　　　　　　│
　│　　　│　事本影本　　　　　　　　　　│　　　　　　　　　　　　　　│
　├───┼───────────────┼──────────────┤
　│二五　│　Ｅ○○偵查筆錄，孫榮華之證　│　犯罪事實（二五）　　　　　│
　│　　　│　述，陳秀娥入境申請資料，孫　│　　　　　　　　　　　　　　│
　│　　　│　榮華記事本影本　　　　　　　│　　　　　　　　　　　　　　│
　├───┼───────────────┼──────────────┤
　│二六　│　Ｚ○○偵查筆錄，孫春仁入境　│　犯罪事實（二六）　　　　　│
　│　　　│　申請資料影本乙份，孫榮華之　│　　　　　　　　　　　　　　│
　│　　　│　證述　　　　　　　　　　　　│　　　　　　　　　　　　　　│
　├───┼───────────────┼──────────────┤
　│二七　│　玄○○偵查筆錄，陳建入境　│　犯罪事實（二七）　　　　　│
　│　　　│　申請資料影本乙份，孫榮華之　│　　　　　　　　　　　　　　│
　│　　　│　證述，孫榮華記事本影本　　　│　　　　　　　　　　　　　　│
　├───┼───────────────┼──────────────┤
　│二八　│　陳豪偵查筆錄，陳龍弟入境申　│　犯罪事實（二八）　　　　　│
　│　　　│　請資料影本乙份，孫榮華之證　│　　　　　　　　　　　　　　│
　│　　　│　述，孫榮華記事本影本　　　　│　　　　　　　　　　　　　　│
　├───┼───────────────┼──────────────┤
　│二九　│　乙○○偵查筆錄，孫榮華之證　│　犯罪事實（二九）　　　　　│
　│　　　│　述，吳大庚入申請資料影本　　│　　　　　　　　　　　　　　│
　├───┼───────────────┼──────────────┤
　│三十　│　Ｂ○○偵查筆錄，吳協祥、吳　│　犯罪事實（三十）　　　　　│
　│　　　│　振浩入境申請資料影本，孫榮　│　　　　　　　　　　　　　　│
　│　　　│　華記事本影本　　　　　　　　│　　　　　　　　　　　　　　│
　├───┼───────────────┼──────────────┤
　│三一　│　Ｆ○○偵查筆錄，陳桂忠入出　│　犯罪事實（三一）　　　　　│
　│　　　│　境紀錄影本乙份，孫榮華之證　│　　　　　　　　　　　　　　│
　│　　　│　述，李貴生收取孫榮華給付之　│　　　　　　　　　　　　　　│
　│　　　│　三萬元收據影本　　　　　　　│　　　　　　　　　　　　　　│
　├───┼───────────────┼──────────────┤
　│三二　│　宙○○偵查筆錄，邱月燕入境　│　犯罪事實（三二）　　　　　│
　│　　　│　申請資料影本，孫榮華記事本　│　　　　　　　　　　　　　　│
　│　　　│　影本　　　　　　　　　　　　│　　　　　　　　　　　　　　│
　├───┼───────────────┼──────────────┤
　│三三　│　Ｓ○○偵查筆錄，莊坤亮入境　│　犯罪事實（三三）　　　　　│
　│　　　│　申請資料影本乙份，孫榮華記　│　　　　　　　　　　　　　　│
　│　　　│　事本影本　　　　　　　　　　│　　　　　　　　　　　　　　│
　├───┼───────────────┼──────────────┤
　│三四　│　Ｍ○○偵查筆錄，Ｈ○○入境　│　犯罪事實（三四）　　　　　│
　│　　　│　申請資料及入出境紀錄影本乙　│　　　　　　　　　　　　　　│
　│　　　│　份，Ｈ○○之證述　　　　　　│　　　　　　　　　　　　　　│
　├───┼───────────────┼──────────────┤
　│三五　│　Ｈ○○偵查筆錄，Ｍ○○之證　│　犯罪事實（三五）　　　　　│
　│　　　│　述，Ｈ○○之入境申請資料及　│　　　　　　　　　　　　　　│
　│　　　│　入出境紀錄影本　　　　　　　│　　　　　　　　　　　　　　│
　├───┼───────────────┼──────────────┤
　│三六　│　Ｏ○○偵查筆錄，滕淑英入境　│　犯罪事實（三六）　　　　　│
　│　　　│　申請資料及入出境紀錄影本乙　│　　　　　　　　　　　　　　│
　│　　　│　份　　　　　　　　　　　　　│　　　　　　　　　　　　　　│
　├───┼───────────────┼──────────────┤
　│三七　│　Ｗ○○偵查筆錄，鄭金福入境　│　犯罪事實（三七）　　　　　│
　│　　　│　申請資料及入出境紀錄影本各　│　　　　　　　　　　　　　　│
　│　　　│　乙份，孫榮華記事本影本　　　│　　　　　　　　　　　　　　│
　├───┼───────────────┼──────────────┤
　│三八　│　子○○偵查筆錄，楊旺入境申　│　犯罪事實（三八）　　　　　│
　│　　　│　請資料影本　孫榮華記事本影　│　　　　　　　　　　　　　　│
　│　　　│　本　　　　　　　　　　　　　│　　　　　　　　　　　　　　│
　├───┼───────────────┼──────────────┤
　│三九　│　Ｙ○○偵查筆錄，陳俊峰入境　│　犯罪事實（三九）　　　　　│
　│　　　│　申請資料影本，孫榮華記事本　│　　　　　　　　　　　　　　│
　│　　　│　影本　　　　　　　　　　　　│　　　　　　　　　　　　　　│
　├───┼───────────────┼──────────────┤
　│四十　│　巳○○偵查筆錄，陳濟強入境　│　犯罪事實（四十）　　　　　│
　│　　　│　申請資料影本　　　　　　　　│　　　　　　　　　　　　　　│
　├───┼───────────────┼──────────────┤
　│四一　│　ｃ○○偵查筆錄，陳康標入境　│　犯罪事實（四一）　　　　　│
　│　　　│　申請資料影本　　　　　　　　│　　　　　　　　　　　　　　│
　├───┼───────────────┼──────────────┤
　│四二　│　Ｐ○○偵查筆錄，滕斌入境申　│　犯罪事實（四二）　　　　　│
　│　　　│　請資料及入出境紀錄影本　　　│　　　　　　　　　　　　　　│
　├───┼───────────────┼──────────────┤
　│四三　│　卯○○偵查筆錄，黃位美入境　│　犯罪事實（四三）　　　　　│
　│　　　│　申請資料影本，孫榮華記事本　│　　　　　　　　　　　　　　│
　│　　　│　影本　　　　　　　　　　　　│　　　　　　　　　　　　　　│
　├───┼───────────────┼──────────────┤
　│四四　│　己○○偵查筆錄，肖仕清入境　│　犯罪事實（四四）　　　　　│
　│　　　│　申請資料影本　　　　　　　　│　　　　　　　　　　　　　　│
　├───┼───────────────┼──────────────┤
　│四五　│　午○○偵查筆錄，陳能文入境　│　犯罪事實（四五）　　　　　│
　│　　　│　申請資料及入出境紀錄影本各　│　　　　　　　　　　　　　　│
　│　　　│　乙份　　　　　　　　　　　　│　　　　　　　　　　　　　　│
　├───┼───────────────┼──────────────┤
　│四六　│　甲○○偵查筆錄，邱國棟入境　│　犯罪事實（四六）　　　　　│
　│　　　│　申請資料及入出境紀錄影本　　│　　　　　　　　　　　　　　│
　├───┼───────────────┼──────────────┤
　│四七　│　酉○○偵查筆錄，陳月華入境　│　犯罪事實（四七）　　　　　│
　│　　　│　申請資料及入出境證明書，孫　│　　　　　　　　　　　　　　│
　│　　　│　榮華記事本　　　　　　　　　│　　　　　　　　　　　　　　│
　├───┼───────────────┼──────────────┤
　│四八　│　宇○○偵查筆錄，莊長恭入境　│　犯罪事實（四八）　　　　　│
　│　　　│　申請資料影本乙份，孫榮華記　│　　　　　　　　　　　　　　│
　│　　　│　事本影本　　　　　　　　　　│　　　　　　　　　　　　　　│
　├───┼───────────────┼──────────────┤
　│四九　│　天○○偵查筆錄，孫榮華扣押　│　犯罪事實（四九）　　　　　│
　│　　　│　物編號2-042黃利春入境申請　 │　　　　　　　　　　　　　　│
　│　　　│　資料影本　　　　　　　　　　│　　　　　　　　　　　　　　│
　├───┼───────────────┼──────────────┤
　│五十　│　辰○○偵查筆錄，吳麗曦入境　│　犯罪事實（五十）　　　　　│
　│　　　│　申請資料及入出境紀錄影本　　│　　　　　　　　　　　　　　│
　├───┼───────────────┼──────────────┤
　│五一　│　ａ○○偵查筆錄，孫忠雄入境　│　犯罪事實（五一）　　　　　│
　│　　　│　申請資料及入出境紀錄影本各　│　　　　　　　　　　　　　　│
　│　　　│　乙份，孫榮華之證述　　　　　│　　　　　　　　　　　　　　│
　├───┼───────────────┼──────────────┤
　│五二　│　Ｃ○○偵查筆錄，陳振棟入境　│　犯罪事實（五二）　　　　　│
　│　　　│　申請資料及入出境紀錄影本　　│　　　　　　　　　　　　　　│
　├───┼───────────────┼──────────────┤
　│五三　│　Ｔ○○偵查筆錄，Ａ○○、孫　│　犯罪事實（五三）　　　　　│
　│　　　│　德彬入境申請資料影本，孫榮　│　　　　　　　　　　　　　　│
　│　　　│　華記事本影本　　　　　　　　│　　　　　　　　　　　　　　│
　├───┼───────────────┼──────────────┤
　│五四　│　Ａ○○偵查筆錄，Ａ○○入境　│　犯罪事實（五四）　　　　　│
　│　　　│　申請資料及入出境紀錄影本　　│　　　　　　　　　　　　　　│
　├───┼───────────────┼──────────────┤
　│五五　│　Ｖ○○偵查筆錄，林柏進入境　│　犯罪事實（五五）　　　　　│
　│　　　│　申請資料及入出境紀錄影本　　│　　　　　　　　　　　　　　│
　├───┼───────────────┼──────────────┤
　│五六　│　張帆偵查筆錄，陳春鋒入境申　│　犯罪事實（五六）　　　　　│
　│　　　│　請資料及入出境紀錄影本，張　│　　　　　　　　　　　　　　│
　│　　　│　帆簽予孫榮華之收據影本　　　│　　　　　　　　　　　　　　│
　├───┼───────────────┼──────────────┤
　│五七　│　ｇ○○偵查筆錄，李依木入境　│　犯罪事實（五七）　　　　　│
　│　　　│　申請資料及入出境紀錄影本，　│　　　　　　　　　　　　　　│
　│　　　│　ｇ○○出具予孫榮華之收據影　│　　　　　　　　　　　　　　│
　│　　　│　本　　　　　　　　　　　　　│　　　　　　　　　　　　　　│
　├───┼───────────────┼──────────────┤
　│五八　│　丁○○偵查筆錄，劉用美入境　│　犯罪事實（五八）　　　　　│
　│　　　│　申請資料影本，自行撤銷申請　│　　　　　　　　　　　　　　│
　│　　　│　資料影本　　　　　　　　　　│　　　　　　　　　　　　　　│
　├───┼───────────────┼──────────────┤
　│五九　│　Ｎ○○偵查筆錄，邱吉鑫入境　│　犯罪事實（五九）　　　　　│
　│　　　│　申請資料影本　　　　　　　　│　　　　　　　　　　　　　　│
　├───┼───────────────┼──────────────┤
　│六十　│　Ｋ○○○偵查筆錄，陳清鶯入　│　犯罪事實（六十）　　　　　│
　│　　　│　境申請資料及入出境紀錄影本　│　　　　　　　　　　　　　　│
　│　　　│　，Ｋ○○○出具予孫榮華之收　│　　　　　　　　　　　　　　│
　│　　　│　據影本　　　　　　　　　　　│　　　　　　　　　　　　　　│
　├───┼───────────────┼──────────────┤
　│六一　│　Ｇ○○偵查筆錄，孫榮華記事　│　犯罪事實（六一）　　　　　│
　│　　　│　本影本，鄭鳴母親與Ｇ○○電　│　　　　　　　　　　　　　　│
　│　　　│　話通聯紀錄譯文　　　　　　　│　　　　　　　　　　　　　　│
　├───┼───────────────┼──────────────┤
　│六二　│　癸○○偵查筆錄，陳善榮入境　│　犯罪事實（六二）　　　　　│
　│　　　│　申請資料及入出境紀錄影本，　│　　　　　　　　　　　　　　│
　│　　　│　孫榮華之證述　　　　　　　　│　　　　　　　　　　　　　　│
　├───┼───────────────┼──────────────┤
　│六三　│　Ｒ○○偵查筆錄，林國良入境　│　犯罪事實（六三）　　　　　│
　│　　　│　申請資料及入出境紀錄影本　　│　　　　　　　　　　　　　　│
　└───┴───────────────┴──────────────┘
二、所犯法條：
　（一）臺灣地區與大陸地區人民關係條例第十五條第一款、第七十九條第一項、第
　　　　三項。
　（二）國家安全法第六條第一項。
　（三）刑法第二百十六條、第二百十四條。
　（四）刑法第二十八條。
　（五）刑法第五十五條。
　（六）刑法第五十六條。
　（七）刑法第四十七條。
三、依刑事訴訟法第二百五十一條第一項提起公訴。
　　此　　致
臺灣臺北地方法院
中　　　華　　　民　　　國　　九十二　　年　　　八　　　月　　二十七　　日
                                        檢  察  官   鄭    鑫   宏
